【裁判字號】    97,易,1078
【裁判日期】    970707
【裁判案由】    違反家庭暴力防治法
【裁判全文】
臺灣彰化地方法院刑事判決              97年度易字第1078號
公  訴  人  臺灣彰化地方法院檢察署檢察官
被      告  甲○○
上列被告因違反家庭暴力防治法案件，經檢察官提起公訴（97年
度偵字第4728號），本院判決如下：
    主  文
甲○○違反法院依家庭暴力防治法第十四條所為遠離工作場所之
民事通常保護令裁定，處拘役貳拾日，如易科罰金，以新臺幣壹
仟元折算壹日。
    犯罪事實
一、甲○○係乙○○之前配偶（業於民國97年1 月21日離婚），
    2 人間具有家庭暴力防治法第3 條第1 款所定之家庭成員關
    係。乙○○前向本院聲請核發民事通常保護令，經本院家事
    法庭於97年1 月14日以96年度家護字第815 號裁定，依家庭
    暴力防治法第14條第1 項第1 、2 、4 、13款之規定，核發
    內容為：「(1)甲○○不得對乙○○實施身體或精神上不法侵
    害之行為；(2)甲○○不得直接或間接對於乙○○為騷擾、接
    觸之聯絡行為；(3)甲○○應遠離乙○○位在彰化縣彰化市○
    ○路166 號之工作場所『大埔鐵板燒』至少100 公尺；(4)甲
    ○○就門牌號碼彰化縣彰化市○○路○ 段106 巷5 號之房屋
    ，不得為毀損行為或有妨礙聲請人居住之行為。保護令之有
    效期間為1 年」之民事通常保護令。詎甲○○於同年1 月22
    日收受及同年月24日下午4 時20分許經彰化縣警察局彰化分
    局警員執行上開民事通常保護令而知悉該保護令之內容後，
    竟基於違反上開保護令之犯意，於該保護令有效期間內之97
    年5 月18日下午9 時45分許，以討論貸款事宜為由，進入乙
    ○○工作場所之「大埔鐵板燒」，並要求乙○○打電話報警
    ，而違反前開通常保護令。嗣因乙○○報警處理，而查悉上
    情。
二、案經彰化縣警察局彰化分局報請臺灣彰化地方法院檢察署檢
    察官偵查起訴。
    理  由
一、本案被告所犯係屬刑事訴訟法第376 條第1 款所列之最重本
    刑為3 年以下有期徒刑、拘役或專科罰金之罪，本院爰依同
    法第284 條之1 之規定行獨任審判。次按被告以外之人於審
    判外之陳述，雖不符刑事訴訟法第159 條之1 至第159 條之
    4 之規定，而經當事人於審判程序同意作為證據，法院審酌
    該言詞陳述或書面陳述作成時之情況，認為適當者，亦得為
    證據。當事人、代理人或辯護人於法院調查證據時，知有第
    159 條第1 項不得為證據之情形，而未於言詞辯論終結前聲
    明異議者，視為有前項之同意，刑事訴訟法第159 條之5 定
    有明文。查本案全部卷證，公訴人、被告均不爭執其證據能
    力，本院復衡以該等供述證據作成時之情況，應為適當，是
    可認後述所引用證據之證據能力均無疑義，合先敘明。
二、上揭犯罪事實，業據被告甲○○於本院審理時坦承不諱，核
    與證人即被害人乙○○於警詢時證述之情節相符，並有前開
    民事通常保護令、送達證書、彰化縣警察局彰化分局保護令
    執行紀錄表各1 份在卷可稽，足認被告自白與事實相符，堪
    可採信。是以被告既已於前開時、地合法收受該通常保護令
    並知悉該保護令之內容，即應遵守保護令之規定，惟其竟於
    該保護令有效之期間內，仍逕自前往被害人工作場所，自屬
    違反保護令之行為。綜上，本案事證明確，被告違反保護令
    之犯行洵堪認定，應予依法論科。
三、查甲○○係乙○○之前配偶（業於97年1 月21日離婚），2
    人間具有家庭暴力防治法第3 條第1 款所定之家庭成員關係
    ，是核被告甲○○所為，係犯家庭暴力防治法第61條第4 款
    之違反保護令罪。起訴意旨雖認被告於97年5 月18日下午9
    時59分許，前往乙○○工作場所「大埔鐵板燒」騷擾，惟依
    被害人乙○○前揭所述，未見被告有何打擾、警告、嘲弄或
    辱罵他人之言語、動作或製造使人心生畏怖情境，尚難認被
    告有家庭暴力防治法所稱之騷擾行為，是起訴法條援引同法
    第61條第2 款，似有誤認（業經蒞庭實施公訴之檢察官當庭
    更正），併予敘明。爰審酌被告無視上開民事保護令之內容
    ，未遠離被害人即其前配偶之上開工作場所至少100 公尺，
    惟念其犯後坦承犯行，態度尚可，且其並無前科，素行良好
    ，有臺灣高等法院被告前案記錄表1 份在卷可按，暨衡量其
    素行、犯罪動機、目的、手段、生活狀況、智識程度等一切
    情狀，量處如主文所示之刑，並諭知易科罰金之折算標準，
    以示懲儆。
據上論斷，應依刑事訴訟法第299 條第1 項前段，家庭暴力防治
法第61條第4 款，刑法第11條前段、第41條第1 項前段，判決如
主文。
本案經檢察官蔡明達到庭執行職務。
中    華    民    國    97    年    7     月     7    日
                  刑事第一庭    法      官  胡宜如
以上正本證明與原本無異。
如不服本判決，應於送達後10日內向本院提出上訴狀，上訴書狀
應敘述具體理由（須附繕本）。
告訴人或被害人對於判決如有不服具備理由請求檢察官上訴者，
其上訴期間之計算係以檢察官收受判決正本之日期為準。
中    華    民    國    97    年    7     月     7    日
                                書  記  官  蕭秀吉
附錄本案論罪科刑法條全文：
家庭暴力防治法第61條
違反法院依第 14 條第 1 項、第 16 條第 3 項所為之下列裁定
者，為本法所稱違反保護令罪，處3 年以下有期徒刑、拘役或科
或併科新臺幣10萬元以下罰金：
一、禁止實施家庭暴力。
二、禁止騷擾、接觸、跟蹤、通話、通信或其他非必要之聯絡行
    為。
三、遷出住居所。
四、遠離住居所、工作場所、學校或其他特定場所。
五、完成加害人處遇計畫。


司法院資訊處製作；財團法人民間司法改革基金會備份。
